【裁判字號】    95,上訴,810
【裁判日期】    950530
【裁判案由】    毒品危害防制條例
【裁判全文】
臺灣高等法院臺中分院刑事判決         95年度上訴字第810號
上  訴  人
即  被  告  甲○○
上列上訴人因違反毒品危害防制條例案件，不服臺灣臺中地方法
院95年度訴字第243號，中華民國95年2月21日第一審判決（起訴
案號：臺灣臺中地方法院檢察署94年度毒偵字第3627號、第6143
號），提起上訴，本院判決如下：
    主  文
上訴駁回。
    事  實
一、甲○○於民國90年間，曾因施用第一級及第二級毒品案件，
    除經原審分別判處有期徒刑十月、六月，定應執行刑為有期
    徒刑一年二月確定，於92年4月23日執行完畢外，並經原審
    裁定令入戒治處所施以強制戒治，執行至90年8月29日停止
    並付保護管束，於91年2月11日保護管束期滿而視為執行完
    畢。猶不知悔改，復基於施用第一級毒品之概括犯意，自94
    年3月間某日起至同年7月23日止，在臺中市不特定之旅館、
    飯店內，以將第一級毒品海洛因摻入香煙內抽吸之方式，連
    續施用海洛因多次，另基於施用第二級毒品之概括犯意，自
    94年3月間某日起至同年7月25日止，在臺中市不特定之旅館
    、飯店內，以將第二級毒品甲基安非他命放在玻璃球內下以
    火燒烤，待產生白煙後吸用該煙霧之方式，連續施用甲基安
    非他命各多次。嗣於94年6月10日20時25分許，在臺中縣
    太平市○○街41巷7號4樓為警查獲，並扣得其施用之海洛因
    一包（淨重0.4公克）、摻有海洛因之香煙一支，94年7月
    26日上午6時50分許，在臺中市○區○○路180號前為警發現
    可疑而查獲。
二、案經臺中縣警察局烏日分局及臺中市警察局第二分局報請臺
    灣臺中地方法院檢察署檢察官偵查起訴。
    理  由
一、上開犯罪事實業經被告甲○○自白不諱，且其兩次經警查獲
    後所採尿液送鑑驗結果，均呈嗎啡及甲基安非他命類陽性反
    應，此有詮昕科技股份有限公司及中山醫學大學附設醫院藥
    物濫用檢測中心所出具之檢測報告計二紙附卷可稽（參第36
    27號偵卷第39頁、第6143號偵卷第6頁），並有扣案疑似海
    洛因之白粉一包、疑似摻有海洛因之香煙一支足憑，而該疑
    似海洛因之白粉及疑似摻有海洛因之香煙經送鑑定結果，亦
    認該包白粉含第一級第六項毒品海洛因成分（淨重0.4公克
    ），該支香煙內含有海洛因成分，此有法務部調查局94年10
    月6日調科壹字第120016532號鑑定通知書，及行政院衛生署
    管制藥品管理局管檢字第0940011312號檢驗成績書各一份在
    卷可佐（參第3627號偵卷第64、67頁），足徵被告自白與事
    實相符。又被告於民國90年間，曾因施用第一級及第二級毒
    品案件，經原審裁定令入戒治處所施以強制戒治，執行至90
    年8月29日停止並付保護管束，並於91年2月11日保護管束期
    滿而視為執行完畢乙情，有被告之全國施用毒品案件紀錄表
    及臺灣高等法院被告前案紀錄表各一份存卷足參。被告於強
    制戒治執行完畢釋放後，五年內再犯毒品危害防制條例第10
    條之罪，事證已臻明確，犯行應堪認定。
二、核被告所為，係犯毒品危害防制條例第10條第1項之施用第
    一級毒品罪、同條第2項之施用第二級毒品罪。其因施用海
    洛因、甲基安非他命而持有第一級毒品及第二級毒品之行為
    ，各為施用第一級、第二級毒品行為所吸收，均不另論罪。
    又被告多次施用第一級毒品及第二級毒品之犯行，各時間
    緊接，方法相同，觸犯構成要件相同之罪名，各顯係基於概
    括犯意為之，各應依連續犯規定論以一罪，並加重其刑，
    被告所犯二罪，係犯意各別，行為互異，應予分論併罰，
    起訴書雖載被告施用第一級及第二級毒品之最後時間為94年
    6 月10日，惟此經蒞庭公訴人更正為「至94年7月26日被查
    獲採尿送驗之日回溯前九十六小時內」在卷，被告於90年
    間，曾因施用第一級及第二級毒品案件，經原審分別判處有
    期徒刑十月、六月，定應執行刑為有期徒刑一年二月確定，
    並於92年4月23日執行完畢，此有臺灣高等法院被告前案紀
    錄表一份在卷可按，其受有期徒刑之執行完畢後，五年以內
    再犯本件有期徒刑以上之罪，為累犯，依刑法第47條規定，
    所犯二罪均應遞加重其刑。原審依毒品危害防制條例第10條
    第1項、第2項、第23條第2項、第18條第1項前段，刑法第11
    條、第56條、第47條、第51條第5款、第38條第1項第2款，
    審酌被告犯後坦認所為態度良好，所為並未積極侵害他人權
    益，惟一再施用毒品悔意不堅等一切情狀，分別量處如原審
    主文所示之刑，並定其應執行之刑。扣案之海洛因一包（淨
    重0.4公克）、摻有海洛因之香煙一支（海洛因與香煙已無
    法剝離），原審依毒品危害防制條例第18條第1項前段之規
    定，併予宣告沒收銷燬之，盛裝該些海洛因之袋子一個，係
    被告所有供施用海洛因所用之物，依刑法第38條第1項第2款
    之規定，原審亦併為沒收之宣告。另警察於94年7月26日查
    獲被告時，雖同時扣得海洛因二包、安非他命二包、注射針
    筒一支、吸食器一個、殘渣袋二個等物，惟被告於警詢、檢
    察官偵訊中及原審審理時，均一再陳稱該些扣案物均非其所
    有，其也沒有使用過該些扣案物在卷，且當天與被告一起被
    查獲之邱馨玉於警詢中供稱：「警方在我所有的皮包內所查
    扣之海洛因二包、安非他命二包都是我所有，在車牌M8-491
    9號車子前置物箱內查扣之注射針筒一支、玻璃吸食器一個
    、殘渣袋二個，都是我所有」（參第6143號偵卷第18～19頁
    筆錄），顯見該些扣案物與本件被告施用毒品之行為並無任
    何關聯，故非能就扣案毒品部分併予宣告沒收銷燬之，就其
    他扣案物部分原審併予宣告沒收，核其認事用法，並無不合
    ，被告上訴請求從輕量刑云云，惟查原審已審酌被告犯罪一
    切情狀，量刑亦妥適，原審此部分認事用法核無不當，被告
    上訴為無理由，應予駁回。
三、據上論斷，應依刑事訴訟法第368條，判決如主文。
本案經檢察官乙○○到庭執行職務。
中    華    民    國    95    年    5     月    30    日
               刑事第六庭  審判長法  官  李  文  雄
                                 法  官  邱  顯  祥
                                 法  官  劉  連  星
上列正本證明與原本無異。
施用第一級毒品部分得上訴。
施用第二級毒品部分不得上訴。
如不服本判決應於收受送達後十日內向本院提出上訴書狀，其未
敘述上訴之理由者並得於提起上訴後十日內向本院補提理由書（
均須按他造當事人之人數附繕本）。
                                 書記官  陳  秀  真
中    華    民    國    95    年    6     月    2     日
附錄：本案論罪科刑法條全文
毒品危害防制條例第十條：
施用第一級毒品者，處六個月以上五年以下有期徒刑。
施用第二級毒品者，處三年以下有期徒刑。
                                                      Ｆ


司法院資訊處製作；財團法人民間司法改革基金會備份。
